臺灣板橋地方法院刑事判決　　　　　　　 96年度訴字第235號
公　訴　人　臺灣板橋地方法院檢察署檢察官
被　　　告　甲○○
　　　　　　　　　　（即臺中縣潭子鄉戶政事務所）
上列被告因違反毒品危害防制條例案件，經檢察官提起公訴（95
年度毒偵字第8009號），嗣因被告於本院準備程序中就被訴事實
為有罪之陳述，本院告知被告簡式審判程序之旨，並聽取當事人
之意見後，由本院合議庭裁定改由受命法官獨任依簡式審判程序
進行，判決如下：
    主  文
甲○○施用第一級毒品，處有期徒刑陸月；又施用第二級毒品，
處有期徒刑月。應執行有期徒刑柒月。
    事  實
一、甲○○前民國92年間，因施用毒品案件，經臺灣臺中地方法
    院以92年度毒聲字第1720號裁定送勒戒處所執行觀察、勒戒
    後，因認有繼續施用毒品之傾向，經同法院以92年度毒聲字
    第2360號裁定令入戒治處所施以強制戒治，於93年9 月10日
    執行完畢後釋放出所，並經臺灣臺中地方法院檢察署檢察官
    以93年戒毒偵字第300 號為不起訴處分確定。詎甲○○仍不
    思戒除毒癮，於上開強制戒治執行完畢釋放後之五年內，竟
    分別基於施用第一、二級毒品之犯意，於95年10月2 日某時
    ，在臺北縣永和市○○路○ 段26巷18號地下室（起訴書略載
    為於同年月3 日上午7 時18分許為警採尿回溯26小時及96小
    時內之某時＜不含公權力拘束期間＞，在不詳地點），分別
    以將第一級毒品海洛因摻水注入注射針筒後注射靜脈之方式
    ，施用第一級毒品海洛因，及以將第二級毒品甲基安非他命
    置入其自己臨時組裝而成之玻璃吸食器，用火燒烤成煙霧後
    吸食之方式，施用第二級毒品甲基安非他命。嗣於95年10月
    3 日7 時18分許（起訴書誤載為同年9 月25日2 時許），為
    警在臺北縣永和市○○路○ 段26巷18號地下室查獲，經採集
    其尿液送驗後，呈鴉片類及甲基安非他命類陽性反應，始悉
    上情。
二、案經臺北縣政府警察局永和分局報告臺灣板橋地方法院檢察
    署檢察官偵查起訴。
    理  由
壹、程序方面：
    查本件被告甲○○所犯並非死刑、無期徒刑、最輕本刑為三
　　年以上有徒刑之罪或高等法院管轄第一審案件，而其於準備
　  程序進行中，被告先就被訴事實為有罪之陳述，經法官告知
    簡式審判程序之旨，並聽取公訴人及被告之意見後，本院認
    適宜改依簡式審判程序進行，爰依刑事訴訟法第273 條之1
    第1 項、第284 條之1 規定，由本院合議庭以裁定由受命法
　  官獨任進行簡式審判程序，合先敘明。
貳、實體方面：
一、上揭事實，業據被告甲○○於本院審理時坦承不諱，又被告
    為警查獲時所採其尿液送驗結果，係呈安非他命類（含甲基
    安非他命）陽性反應及嗎啡陽性反應，此有臺北縣政府警察
    局永和分局查獲違反毒品危害防制條例案件犯嫌代碼對照表
    1 紙（代碼編號為：31805） 、台灣檢驗科技股份有限公司
    於95年10月30日出具之濫用藥物檢驗報告1 份（報告編號為
    ：CH/2006/A0624） 在卷可稽。據上，被告之尿液經以氣相
    層析質譜儀分析法檢驗，既係呈嗎啡及甲基安非他命陽性反
    應，顯見被告應有在前揭犯罪時間施用第一級毒品海洛因及
    第二級毒品甲基安非他命之行為甚明，被告自白核與事實相
    符。又查，被告前92年間，因施用毒品案件，經臺灣臺中地
　　方法院以92年度毒聲字第1720號裁定送勒戒處所執行觀察、
  　勒戒後，因認有繼續施用毒品之傾向，經同法院以92年度毒
    聲字第2360號裁定令入戒治處所施以強制戒治，於93年9 月
    10日執行完畢後釋放出所，並經臺灣臺中地方法院檢察署檢
    察官以93年戒毒偵字第300 號為不起訴處分確定，此有臺灣
    高等法院被告前案紀錄表在卷可稽。綜上所述，足認被告前
    經強制戒治執行完畢釋放後，五年內再犯本件施用第一、二
    級毒品犯行。本案事證明確，被告犯行堪以認定，應依法論
    科。
二、查海洛因及甲基安非他命，分屬於毒品危害防制條例第2 條
    第2 項第1 、2 款所規定之第一、二級毒品，核被告所為，
    係犯毒品危害防制條例第10條第1 項、第2 項之施用第一、
    二級毒品罪。被告施用前持有第一、二級毒品之低度行為，
    各為進而施用第一、二毒品之高度行為所吸收，均不另論罪
    。被告所犯上開二罪名，犯意各別，行為互殊，應予分論併
    罰。審酌被告前曾犯施用毒品，業經強制戒治完畢，竟再為
    本件施用毒品犯行，顯見其不思悔改，自制力亦顯不佳；惟
    兼酌以被告於犯後已坦承犯行態度尚稱良好，而其施用毒品
    行為於本質上係屬自我戕害行為，反社會性之程度應屬較低
    等一切情狀，各量處如主文所示之刑，併定其應執行之刑，
    以資懲儆。
據上論斷，應依刑事訴訟法第273 條之1 第1 項、第299 條第1
項前段，毒品危害防制條例第10條第1 項、第2 項，刑法第11條
前段、第51條第5 款，判決如主文。
本案經檢察官鄧媛到庭執行職務。
中　　華　　民　　國　　96　　年　　2 　　月　　27　　日
                  刑事第十二庭法  官  林淑婷
以上判決正本證明與原本無異。
如不服本判決，應於送達後十日內，向本院提出上訴狀。
                              書記官  賴良杰
中　　華　　民　　國　　96　　年　　2 　　月　　27　　日
附錄本案論罪科刑法條全文：
毒品危害防制條例第十條
施用第一級毒品者，處六月以上五年以下有期徒刑。
施用第二級毒品者，處三年以下有期徒刑。
